臺灣橋頭地方法院刑事裁定
111年度聲字第951號
聲  請  人  臺灣橋頭地方檢察署檢察官
受  刑  人  劉柏暐



上列聲請人因受刑人數罪併罰有二裁判以上，聲請定其應執行之
刑（111年度執聲字第664號），本院裁定如下：
    主  文
劉柏暐犯如附表所示拾柒罪，所處各如附表所示之刑，應執行有
期徒刑捌年參月。
    理  由
一、聲請意旨略以：受刑人劉柏暐因犯如附表所示之罪，先後判
    決確定如附表所示之刑，爰依刑事訴訟法第477條第1項及刑
    法第50條、第53條、第51條第5款規定，聲請定其應執行之
    刑等語。
二、按裁判確定前犯數罪者，併合處罰之；數罪併罰，有二裁判
    以上者，依刑法第51條之規定，定其應執行之刑；數罪併罰
    ，分別宣告其罪之刑，宣告多數有期徒刑者，於各刑中之最
    長期以上，各刑合併之刑期以下，定其刑期，但不得逾30年
    ，刑法第50條第1項前段、第53條及第51條第5款分別定有明
    文。次按法律上屬於自由裁量之事項，有其外部性界限及內
    部性界限，並非概無拘束。依據法律之具體規定，法院應在
    其範圍選擇為適當之裁判者，為外部性界限；而法院為裁判
    時，應考量法律之目的，及法律秩序之理念所在者，為內部
    性界限。法院為裁判時，二者均不得有所踰越。在數罪併罰
    ，有2裁判以上，定其應執行之刑時，固屬於法院自由裁量
    之事項，然仍應受前揭外部性界限及內部性界限之拘束（最
    高法院92年度台非字第227 號判決要旨參照）。
三、查受刑人所犯如附表所示之罪，業經法院先後判處如同表所
    示之刑，並於該表所示日期分別確定在案乙節，有臺灣高等
    法院被告前案紀錄表及刑事判決正本在卷可稽，其中編號16
    所示之罪係得易服社會勞動之罪、編號17所示之罪係得易科
    罰金之罪，至其餘各罪則均係不得易服社會勞動、易科罰金
    之罪，乃屬刑法第50條第1項但書第1、4款例外不得併合處
    罰之情形，惟此業經受刑人具狀聲請予以合併定其應執行之
    刑，有受刑人聲請書1紙（見111年度執聲字第2490號卷內）
    附卷可考，符合同條第2項規定；茲檢察官依受刑人請求聲
    請定其應執行之刑，本院審核認聲請為正當，應定其應執行
    刑。又查附表編號1至15所示15罪曾經本院以110年度訴字第
    164號判決定應執行有期徒刑7年10月確定，是本院所定應執
    行刑，除不得逾越法律之外部界限（17罪之有期徒刑總和）
    ，亦應受內部界限之拘束（即不得重於編號1至15定應執行
    刑有期徒刑7年10月與編號16、17所受宣告刑之總和，即有
    期徒刑8年6月）。準此審酌受刑人所涉罪名分別為販賣第二
    級毒品罪、轉讓禁藥罪、持有第一級毒品罪，暨各次犯罪時
    間間隔等情，合併定其應執行刑如主文所示。至數罪併罰中
    之一罪，雖得易科罰金，若因與不得易科之他罪合併處罰結
    果而不得易科罰金時，原可易科部分所處之刑，毋庸為易科
    罰金折算標準之記載，司法院大法官會議釋字第144號解釋
    可資參照。是受刑人所犯附表編號17所示之罪雖經法院判處
    有期徒刑6月以下之刑，惟因與編號1至15不得易科罰金之刑
    合併定應執行之刑，即毋庸諭知得易科罰金折算標準，附此
    敘明。
四、依刑事訴訟法第477條第1項，刑法第50條、第53條、第51條
    第5款，裁定如主文。
中　　華　　民　　國　　111 　年　　9 　　月　　30　　日
                  刑事第一庭    法　官  林筠 
以上正本證明與原本無異。
如不服本裁定，應於送達後5日內，向本院提出抗告狀。
中　　華　　民　　國　　111 　年　　9 　　月　　30　　日
                                書記官  許琇淳
附表：
編號 罪  名 宣告刑 犯罪日期 最後事實審  確定判決      法院、案號 判決日期 法院、案號 確定日期 1 販賣第二級毒品罪 處有期徒刑伍年參月。 110年2月16日 本院110年度訴字第164號 110年11月19日 本院110年度訴字第164號 111年4月18日 2 販賣第二級毒品罪 處有期徒刑伍年貳月。 110年1月12日 同上 同上 同上 同上 3 販賣第二級毒品罪 處有期徒刑伍年貳月。 110年1月26日 同上 同上 同上 同上 4 販賣第二級毒品罪 處有期徒刑伍年貳月。 110年3月6日 同上 同上 同上 同上 5 販賣第二級毒品罪 處有期徒刑伍年貳月。 109年11月14日 同上 同上 同上 同上 6 販賣第二級毒品罪 處有期徒刑伍年壹月。 110年1月13日 同上 同上 同上 同上 7 販賣第二級毒品罪 處有期徒刑伍年壹月。 110年1月24日 同上 同上 同上 同上 8 販賣第二級毒品罪 處有期徒刑伍年壹月。 109年11月28日 同上 同上 同上 同上 9 販賣第二級毒品罪 處有期徒刑伍年壹月。 110年1月11日 同上 同上 同上 同上 10 販賣第二級毒品罪 處有期徒刑伍年壹月。 110年3月7日 同上 同上 同上 同上 11 販賣第二級毒品罪 處有期徒刑伍年壹月。 109年11月27日 同上 同上 同上 同上 12 販賣第二級毒品罪 處有期徒刑伍年壹月。 110年1月16日 同上 同上 同上 同上 13 販賣第二級毒品罪 處有期徒刑伍年壹月。 109年11月5日 同上 同上 同上 同上 14 販賣第二級毒品罪 處有期徒刑伍年壹月。 109年11月29日 同上 同上 同上 同上 15 販賣第二級毒品罪 處有期徒刑伍年壹月。 109年12月3日 同上 同上 同上 同上 16 轉讓禁藥罪 處有期徒刑伍月。 109年11月14日 同上 同上 同上 同上 17 持有第一級毒品罪 處有期徒刑參月，如易科罰金，以新臺幣壹仟元折算壹日。 110年3月8日 同上 同上 同上 同上 備註： 1.編號1至編號15之罪業經本院110年度訴字第164號判決定應執行有期徒刑7年10月確定。